# Matías Ovalle /

Socio

Área de práctica: Derecho Corporativo

matias.ovalle@ocl.cl

Su experiencia profesional se ha desarrollado en el área de Derecho Tributario, encargándose y siendo responsable del área de Litigios y Controversias. Su formación académica en complemento con su trayectoria profesional en el sector público y privado, le permiten contar con experiencia comprobada y exitosa, en la defensa de clientes nacionales y extranjeros ante las autoridades fiscales, Tesorería General de la República, Contraloría, tribunales especializados, Cortes de Apelaciones y la Corte Suprema.

## **EXPERIENCIA PROFESIONAL**

2004 a la fecha / Ovalle Consejeros Legales

2002 - 2004 / Ernst & Young - Abogado Líder área Corporativa

2000 - 2002 / Ernst & Young IBS

1996 - 2000 / Banco Central

#### **TRAYECTORIA**

- Fusiones y adquisiciones de empresas en diversas industrias: servicios, productivas, mineras, acuícolas.
- Asesoría a empresas en distintas áreas del derecho, con particular enfoque en gobierno corporativo.
- Inversión extranjera y representación de inversionistas extranjeros

#### **EDUCACIÓN**

European Law LL.M, KU Leuven, 1995 - 1996 Human Rights LL.M, University of Notre Dame (EE.UU.), 1994 - 1995 Licenciado en Ciencias Jurídicas y Sociales, Universidad Diego Portales. Titulado en 1992.

## **MEMBRESÍAS**

• Miembro del Colegio de Abogados de Chile

### **IDIOMAS**

Español e inglés